臺灣新北地方法院刑事判決
111年度審交易字第769號
公  訴  人  臺灣新北地方檢察署檢察官
被      告  彭龍增



上列被告因過失傷害案件，經檢察官提起公訴（111 年度偵字第
4387號），本院判決如下：
    主  文
彭龍增汽車駕駛人無駕駛執照駕車犯過失傷害罪，處拘役叁拾日
，如易科罰金，以新臺幣壹仟元折算壹日。
    事實及理由
壹、查被告彭龍增所犯係死刑、無期徒刑、最輕本刑為3 年以上
    有期徒刑以外之罪，其於準備程序就被訴事實為有罪之陳述
    ，經告知簡式審判程序之旨，並聽取其與檢察官之意見後，
    本院認無不得或不宜改依簡式審判程序進行之處，爰依刑事
    訴訟法第273 條之1 第1 項、第284 條之1 之規定，裁定進
    行簡式審判程序。
貳、本案犯罪事實及證據，除下列事項應予補充外，餘均引用附
    件即檢察官起訴書之記載：
一、犯罪事實欄一第11行所載之「左側髖部挫傷」，應補充「受
    有左側髖部挫傷」；同欄之末則應補充「嗣經警據報前往現
    場處理時，彭龍增在現場，且向到場處理警員坦承為肇事者
    ，並接受其後裁判」。
二、補充「公路監理電子閘門證號查詢汽車駕駛人資料1 份（參
    111 年度偵字第4387號卷第55頁）」、「被告彭龍增於111 
　　年8 月4 日本院準備程序及審理中之自白（參本院卷附當日
    各該筆錄）」為證據。
叁、論罪科刑：
一、核被告所為，係犯刑法第284 條前段之汽車駕駛人無駕駛執
    照駕車過失致人受傷罪，並應依道路交通管理處罰條例第86
    條第1 項之規定加重其刑。又被告於肇事後，在犯罪未被有
    偵查權限之機關或公務員發覺前，主動向據報前往現場處理
    之警員表明係肇事者，而願接受裁判等情，此觀卷附道路交
    通事故肇事人自首情形記錄表1 份可明，其合於自首要件，
    得依刑法第62條前段規定減輕其刑，並與前開加重事由依法
    先加後減之。
二、審酌被告案發時未領有合格之駕駛執照，本不得在公用道路
    上駕駛車輛，且一旦違規駕車上路，更應時時提高警覺並切
    實遵循道路交通安全規則，以維護自身及其他用路人之生命
    、身體或財產安全，卻於案發時地，左轉彎車未讓直行車先
    行，且未依規定完成轉彎駕駛行為，致告訴人鄭伊妘受有附
    件犯罪事實欄一所示之傷害，實有不該，兼衡被告之素行、
    教育程度、職業、家庭經濟與生活狀況，以及犯後坦承犯行
    ，態度勉可，迄今未能與告訴人達成和解或成立調解，亦未
    獲得告訴人之諒解等一切情狀，量處如主文所示之刑，並諭
    知如易科罰金之折算標準，以資處罰。
肆、本判決係依刑事訴訟法第310 條之2 及第454 條所製作之簡
    化判決，依法僅需記載犯罪事實、證據名稱及應適用之法條
    ，並得以簡略方式為之，如認定之犯罪事實、證據及應適用
    之法條，與檢察官起訴書之記載相同者，得引用之，附此敘
    明。
據上論斷，應依刑事訴訟法第273 條之1 第1 項、第299 條第1
項前段、第310 條之2 、第454 條（本件依刑事判決精簡原則，
僅記載程序法條文），判決如主文。
本案經檢察官黃筱文偵查起訴，由檢察官陳炎辰到庭執行公訴。
中　　華　　民　　國    111   年 　  8  　月 　 23  　日
                刑事第二十四庭  法  官　李俊彥   
以上正本證明與原本無異。
如不服本判決，應於判決送達後20日內敘明上訴理由，向本院提
出上訴狀（應附繕本），上訴於臺灣高等法院。其未敘述上訴理
由者，應於上訴期間屆滿後20日內向本院補提理由書「切勿逕送
上級法院」。
                                書記官  林慈恩
中　　華　　民　　國　  111 　年　   8    月    23    日
附錄本判決論罪之法律條文：
中華民國刑法第284 條
因過失傷害人者，處1 年以下有期徒刑、拘役或10萬元以下罰金
；致重傷者，處3 年以下有期徒刑、拘役或30萬元以下罰金。

道路交通管理處罰條例第86條
汽車駕駛人，無駕駛執照駕車、酒醉駕車、吸食毒品或迷幻藥駕
車、行駛人行道或行經行人穿越道不依規定讓行人優先通行，因
而致人受傷或死亡，依法應負刑事責任者，加重其刑至二分之一
。
汽車駕駛人，在快車道依規定駕車行駛，因行人或慢車不依規定
，擅自進入快車道，而致人受傷或死亡，依法應負刑事責任者，
減輕其刑。
--------------------------------------------------------
附件：
臺灣新北地方檢察署檢察官起訴書
                                     111年度偵字第4387號
　　被　　　告　彭龍增　男　60歲（民國00年0月00日生）
　　　　　　　　　　　　住○○市○○區○○路000巷0號
　　　　　　　　　　　　國民身分證統一編號：Z000000000號
上列被告因過失傷害案件，業經偵查終結，認應提起公訴，茲敘
述犯罪事實及證據並所犯法條如下：
　　　　犯罪事實
一、彭龍增所考領之汽車駕駛執照已於民國104年7月24日受逕行
    註銷駕駛執照處分，且迄未重新考領汽車駕駛執照。竟仍於
    110年9月4日上午10時50分許，駕駛車牌號碼000-0000號自
    用小客車，沿新北市鶯歌區（下同）建國路往永昌街方向行
    駛，行經建國路與鶯桃路口擬左轉鶯桃路時，原應注意轉彎
    車應禮讓直行車先行，且汽車左轉彎時，應先顯示車輛前後
    之左邊方向燈光，並應顯示至完成轉彎之行為，而依當時情
    形，並無不能注意之情事，竟疏未注意及此，貿然未顯示左
    邊方向燈光即行左轉，適有鄭伊妘騎乘車牌號碼000-000號
    普通重型機車沿建國路對向直行，雙方因而發生擦撞，致鄭
    伊妘人車倒地，左側髖部挫傷、左側膝部擦傷之傷害。
二、案經鄭伊妘訴由新北市政府警察局三峽分局報告偵辦。
　　　　證據並所犯法條
一、證據清單及待證事實：
編號 證　據　名　稱 待　證　事　實　　 1 被告彭龍增於警詢中之供述 被告於上開時、地駕駛前揭車輛未顯示左邊方向燈光，亦未禮讓直行車先行即行左轉而與告訴人所騎乘車輛發生碰撞之事實。 2 告訴人鄭伊妘於警詢及偵訊中具結之指訴 全部犯罪事實。 3 行天宮醫療志業醫療財團法人恩主公醫院診斷證明書1紙 告訴人於110年9月4日至醫院急診就醫，確實受有前揭傷害之事實。 4 道路交通事故調查報告表、道路交通事故報告表（一）暨（二）、道路交通事故現場圖、現場暨車損照片22張、監視錄影光碟1片、監視錄影畫面翻拍照片3張 被告於上開時、地駕駛前揭車輛未顯示左邊方向燈光，亦未禮讓直行車先行即行左轉，因而與告訴人騎乘之機車發生碰撞，告訴人因而人車倒地之事實之事實。 
二、核被告所為，係犯刑法第284條前段之過失傷害罪嫌。又被
    告無照駕車，因而致人受傷，請依道路交通管理處罰條例第
    86條第1項之規定加重其刑。再被告於職司偵查犯罪之檢警
    人員知悉其為肇事人之前，向到場處理之員警坦承肇事而接
    受裁判乙節，有道路交通事故肇事人自首情形記錄表1紙在
    卷可證，請酌依刑法第62條前段之規定減輕其刑。
三、依刑事訴訟法第251條第1項提起公訴。
　　此　致
臺灣新北地方法院
中　　華　　民　　國　 111　　年　　 5　　月　　16　　日
　　　　　　　　　　　　　　檢察官　黃筱文